臺灣高雄地方法院刑事判決　　　　　　　　　　　　　九十一年度自字第一八號
　　自　訴　人　乙○○
　　被　　　告　甲○○
右列被告因詐欺案件，經自訴人提起自訴，本院判決如左：
    主  文
甲○○無罪。
    理  由
一、自訴意旨略以：被告甲○○與自訴人係同業，於民國九十一年三月八日向自訴人
    大量訂購「台熱牌電磁爐」等十五件商品，共計新臺幣（下同）三十六萬七千二
    百二十元，雙方言明貨到收款，並限令自訴人需於同年月九日備齊上述商品，送
    至被告所指示之高雄市○○區○○街五十六號倉庫。經自訴人依約送貨前往，被
    告卻表示因適逢週休及另有要事，而要求自訴人待銀行上班後再行收款，並經自
    訴人同意。但自訴人卻於同年月十一日經同業告知被告所簽發之支票已列為拒絕
    往來戶，自訴人欲前往收回商品時，竟發現被告已人去樓空，至此始知受騙。因
    認被告所為涉有刑法第三百三十九條第一項詐欺取財罪嫌云云。
二、按犯罪事實應依證據認定之，無證據不得推定其犯罪事實，不能證明被告犯罪或
    其行為不罰者，應諭知無罪之判決，刑事訴訟法第一百五十四條及第三百零一條
    第一項分別定有明文。再按刑法第三百三十九條詐欺罪之成立，須行為人意圖為
    自己不法之所有，而行使詐術使人陷於錯誤而交付財物或行為人因此而獲得財產
    上之不法利益為要件，而債務人於債之關係成立後，如有債務不履行之情形，在
    一般社會經驗上可能之原因甚多，縱令出於惡意而有遲延給付或不為給付之情形
    ，苟無足以證明其在債之關係發生時自始故意藉此從事財產犯罪之積極證據，根
    據前引刑事訴訟法第一百五十四條之規定，仍不得僅以債信違反之客觀事態，即
    推定債務人有詐欺取財或得利之犯意。
三、本件自訴人提出出貨簽收單附卷為證，而認被告涉有刑法詐欺取財罪嫌。訊據被
    告甲○○，固不否認於前開時、地，向自訴人購買前開貨品尚未付款之情，惟堅
    決否認有何詐欺犯行，辯稱：伊與自訴人生意往來甚久，之前給付自訴人付款用
    之支票，均按時兌現，本次自訴人欲向伊取款時，因伊曾向地下錢莊借款，地下
    錢莊以性命相脅，致伊不敢待在公司內，而無奈結束營業，並將貨品暫放友人處
    ，伊並非故意避不見面付款。嗣後伊已將向自訴人購買之貨品部分返還自訴人，
    惟因友人也因故逃離，無法尋獲，致部分貨品無法返還，故將其間差額以金錢分
    期償還自訴人，伊並無詐欺故意等語。經查，被告業將約三分之一之貨品返還自
    訴人，其間差額以金錢分期償還；另被告自九十年五月間起，即與自訴人有生意
    往來，至九十一年二月間止，所交付之支票均有兌現之情，均為自訴人所自承。
    另自訴人又陳稱：經伊打聽結果，被告確係向地下錢莊借錢被催討，才結束營業
    ，應非故意詐欺等語，足證被告與自訴人間之此次交易，並無詐欺犯行。此外，
    又查無其他證據足證被告有何詐欺犯行，且業與自訴人達成民事和解，有和解書
    一紙附卷可稽，本件應屬民事糾紛，尚與刑責無涉，是本件被告犯罪不能證明，
    揆諸前揭法條及判例意旨，自應為被告無罪之諭知。
四、被告經合法傳喚無正當理由未於審判期日到庭，依刑事訴訟法第三百四十三條準
    用第三百零六條規定，不待其陳述逕行判決，並此敘明。
據上論斷，應依刑事訴訟法第三百四十三條、第三百零一條第一項前段、第三百零六
條，判決如主文。
中      華      民      國    九十一    年      六      月      十      日
                              臺灣高雄地方法院刑事第六庭
                                  法  官  邱  明  弘
右正本證明與原本無異。
如不服本判決，應於判決送達後十日內，向本院提出上訴狀。
                                  書記官  顏  平  國
中    華    民    國      九十一      年      六      月      十一      日
